---
title: "IMPACT DE LA CRISE COVID-19 SUR LE PARCOURS DE SANTE DES PERSONNES ÂGÉES ATTEINTES
  DE MALADIES NEURODÉGÉNÉRATIVES BÉNÉFICIANT D’UNE PRISE EN CHARGE EN ACCUEIL DE JOUR"
subtitle: "Quelques chiffres"
author: "Philippe MICHEL"
date: "`r Sys.Date()`"
output:
  html_document:
    df_print: paged
    toc: yes
    toc_float: true
    theme: lumen
    anchor_sections: TRUE
  pdf_document:
    includes:
      in_header: tete.texœ
    keep_tex: yes
    latex_engine: lualatex
    toc: yes  
  html_notebook:
    fig_caption: yes
    theme: spacelab
  prettydoc::html_pretty:
    theme: architect
    highlight: github
    toc: yes
editor_options:
  chunk_output_type: console
always_allow_html: true
---

````{r setup, include= FALSE}
knitr::opts_chunk$set(echo = FALSE, warning = FALSE, message = FALSE, cache = FALSE)
# knitr::opts_chunk$set(echo = TRUE, warning = FALSE, message = FALSE)
rm(list = ls())
```

```{r prepa}
suppressPackageStartupMessages(library("lubridate"))
suppressPackageStartupMessages(library("janitor"))
suppressPackageStartupMessages(library("dplyr"))
suppressPackageStartupMessages(library("tidyr"))
suppressPackageStartupMessages(library("ggplot2"))
suppressPackageStartupMessages(library("MASS"))
suppressPackageStartupMessages(library("networkD3"))
suppressPackageStartupMessages(library("htmlwidgets"))
suppressPackageStartupMessages(library("forcats"))
suppressPackageStartupMessages(library("table1"))
suppressPackageStartupMessages(library("forestmodel"))
suppressPackageStartupMessages(library("RColorBrewer"))
suppressPackageStartupMessages(library("kableExtra"))
suppressPackageStartupMessages(library("thesisph"))
```

# Introduction

Vu le très faible effectif il n'est possible de faire que quelques calculs simples.

```{r import, echo=FALSE}
tt <-
  read.csv("data/Données mémoire BG.csv",
           as.is = FALSE,
           header = TRUE)
tt <- janitor::clean_names(tt)
tt <- as_tibble(tt)
tt <- tt %>%
  mutate(difgir = gir_apres - gir_avant) %>%
  mutate(dd_mms = mms_apres - mms_avant)
```


En raison du faible nombre de cas seuls des tests non paramétriques ont été employés.

# Description

```{r desc1, echo=FALSE}


table1(~sexe+age+logement+jardin+suivi_aj+sexe_aidant+parente_aidant+suivi_aj+interruption_interventions, data = tt, caption = "Population", overall = " " )
table1(~gir_avant + gir_apres + mms_avant+ mms_apres, data = tt, caption = "Population", overall = " " )
```

# Comparaison avant-après

## GIR

```{r gir, echo=FALSE}
ww <- wilcox.test(tt$gir_avant,tt$gir_apres, paired = TRUE, exact = FALSE)
pww <- round(ww$p.value, 3)

```

Un test de Wilcoxon sur séries appariées ne retrouve pas de différence entre avant & après pour le GIR (p = `r pww`).

```{r gir2, echo=FALSE}
zz <-
  data.frame(source = as.factor(paste0(tt$gir_avant, " avant")),
             cible = as.factor(paste0(tt$gir_apres, " après"))
             )
zzt <- table(zz$source, zz$cible)
llf <- levels(zz$source)
ccf <- levels(zz$cible)
ll <- NULL
cc <- NULL
vv <- NULL
for (l in 1:length(llf)) {
  for (c in 1:length(ccf)) {
    zzv <- zzt[l, c]
    if (zzv > 0) {
      ll <- c(ll, llf[l])
      cc <- c(cc, ccf[c])
      vv <- c(vv, zzv)
    }
  }
}
#
lli <- data.frame(ll, cc, vv)
nni <-
  data.frame(name = c(as.character(lli$ll), as.character(lli$cc)) %>% unique())
lli$idll <- match(lli$ll, nni$name) - 1
lli$idcc <- match(lli$cc, nni$name) - 1
#
ee <- lli[,1:3]
names(ee) <- c("N1","N2","Value")
ID <- unique(c(ee$N1, ee$N2))
x <- ifelse(substr(ID,3,7)== "avant",1,2)
y <- as.integer(substr(ID,1,1))
nodes <- data.frame(ID,x,y)
rownames(nodes) = nodes$ID
#
palette = paste0(brewer.pal(5, "Set1"), "80")
styles = lapply(nodes$y, function(n) {list(col = palette[n], lty = 5, textcol = "black")})
names(styles) = nodes$ID
#
rp <- list(nodes = nodes, edges = ee, styles = styles)
class(rp) <- c(class(rp), "riverplot")
riverplot::riverplot(rp, plot_area = 1, yscale=0.2, fix.pdf= FALSE)
```


## MMS

```{r mms,echo=FALSE}
mm <- wilcox.test(tt$gir_avant,tt$gir_apres, paired = TRUE, exact = FALSE)
pmm <- round(mm$p.value, 3)

```

```{r mms1, echo=FALSE}
tt <- tt %>%
  mutate(mmsc_av = cut(
    mms_avant,
    c(0, 10, 18, 24, 50),
    c("sévère", "modéré", "léger", "très léger")
  )) %>%
  mutate(mmsc_ap = cut(
    mms_apres,
    c(0, 10, 18, 24, 50),
    c("sévère", "modéré", "léger", "très léger")
  ))
zz <-
  data.frame(source = as.factor(paste0(tt$mmsc_av, " avant")), cible = as.factor(paste0(tt$mmsc_ap, " après")))
zz$source <- fct_relevel(zz$source,
  c("très léger avant", "léger avant", "modéré avant", "sévère avant"))
zz$cible <-
  fct_relevel(zz$cible,
              c("très léger après", "léger après", "modéré après", "sévère après"))
zzt <- table(zz$source, zz$cible)
llf <- levels(zz$source)
ccf <- levels(zz$cible)
ll <- NULL
cc <- NULL
vv <- NULL
for (l in 1:length(llf)) {
  for (c in 1:length(ccf)) {
    zzv <- zzt[l, c]
    if (zzv > 0) {
      ll <- c(ll, llf[l])
      cc <- c(cc, ccf[c])
      vv <- c(vv, zzv)
    }
  }
}
#
lli <- data.frame(ll, cc, vv)
nni <-
  data.frame(name = c(as.character(lli$ll), as.character(lli$cc)) %>% unique())
lli$idll <- match(lli$ll, nni$name) - 1
lli$idcc <- match(lli$cc, nni$name) - 1
#
pp <- sankeyNetwork(
  Links = lli,
  Nodes = nni,
  Source = "idll",
  Target = "idcc",
  Value = "vv",
  NodeID = "name",
  sinksRight = FALSE,
  margin = 0,
  fontSize = 15
)
pp <-
  htmlwidgets::prependContent(pp, htmltools::tags$h1("Score MMS"))
pp <-
  htmlwidgets::appendContent(pp, htmltools::tags$p("Évolution du MMS pendant le confinement"))
pp
```

Un test de Wilcoxon sur séries appariées retrouve une différence significative entre avant & après pour le MMS (p = `r pmm`).

## Facteurs contributifs

On compare selon l'évolution du score MMS (baisse ou stabilité/hausse). Pas de résultat significatif ce qui était attendu.

```{r tabc}
tt <- tt %>% 
  mutate(dd2 = as.factor(ifelse(dd_mms<0, "Baisse", "Stable")))

lms <- function(varz){
  llz <- paste0(signif(mean({{varz}}),3)," ± ", signif(sd({{varz}}),3))
  return(llz)
}

tabz <- function(dfx,
                       triz,
                       titre = "Tableau comparatif",
                       lab = "tabcomp",
                       export = FALSE,
                       correct = FALSE){
  #On supprime les données manquantes dans la variable de tri
  #dfx <- dfx %>%
  #filter(!is.na({{tri}}))
  #
  tabx <- NULL
  for (ll in 1:length(dfx)){
    varx <- dfx[,ll]
    varx <- varx[[1]]
    nom <- paste0("<b>",names(dfx)[ll],"</b>")
    
    if (nom != "dd2"){
      if (is.numeric(varx)){ # Variables numériques
        dfp <- data.frame(varx, triz)
        tano <- anova(lm(varx ~ triz))
        zz <- dfp %>%
          group_by(triz) %>%
          summarise(lms(varx), .groups = "drop")
        zz <- zz[2]
        lig <- c(nom, zz[[1]], beaup(tano$`Pr(>F)`[1]))
        tabx <- rbind(tabx,lig)
      } else { # Variables factorielles
        tabp <- table(varx, triz)
        chip <- chisq.test(tabp, correct = T)[[3]]
        chip <- chisq.test(tabp, correct = FALSE)
        if (min(chip$expected)<5){chip <- chisq.test(tabp, correct = TRUE)}
        chip <- chip[[3]]
        if (is.na(chip)){
          chip <- fisher.test(tabp)[[1]]
        }
        chip <- beaup(chip)
        esp <- stringr::str_c(rep("&nbsp;",6), collapse = "")
        ltri <- length(levels(triz))
        lvar <- length(levels(varx))
        tabg <- c(nom, rep(" ", ltri), chip)
        #
        ss <- colSums(tabp)
        for (lig in 1:lvar) {
          ligt <- paste0(esp,levels(varx)[lig])
          for (cas in 1:ltri) {
            casx <- tabp[lig, cas]
            casp <- round(100*casx/ss[cas],1)
            cast <- paste0(casx,"/",ss[cas]," (",casp," %)" )
            ligt <- c(ligt,cast)
          }
          ligt <- c(ligt, " ")
          tabg <- rbind(tabg, ligt)
        }
        tabx <- rbind(tabx,tabg)
      }
    }
  }
  # Export
  if (export) {
    nomcsv <- paste0(titre,"_export_comparatif.csv")
    write.csv(tabx,nomcsv)
  }
  # Création tableaux
  ltit <- c(" ",levels(triz),"p")
  
  kable(tabx,
        row.names = FALSE,
        col.names = ltit,
        caption = titre,
        label = lab,
        escape = FALSE) %>%
    kable_styling(bootstrap_options = "striped", full_width = FALSE,
                  position = "center")
}

tabz(tt[,c(2:4,6,7:13,18)],tt$dd2)
```


# Âge & score MMS

On cherche si l'âge ou les scores MMS ou GIR initiaux peuvent influer sur l'évolution du score MMS. La variable étudiée est donc la variation du score MMS avant/après. 

```{r arbre, echo=FALSE}
zz <- tt %>%
  mutate(dd_mms = mms_apres - mms_avant) %>%
  dplyr::select(sexe, age, gir_avant, mmsc_av, dd_mms)
zz <- zz %>%
  mutate_if(is.numeric, scale)
ll <- lm(dd_mms ~ age + gir_avant + mmsc_av, data = zz)
forest_model(ll)
```

Avec toutes les réserves liées au faible effectif,l'âge & le GIR avant semble liés à l'évolution du MMS mais très limite. Le score MMS avant est lié de manière plus franche : les patients ayant des MMS très faibles semblent s'être améliorés pendant le confinement ?

```{r gmms, echo=FALSE}
tt %>%
  ggplot() +
  aes(x = mms_avant, y = dd_mms) +
  geom_point() +
  geom_smooth(method = "lm") +
  geom_hline(yintercept = 0, linetype = "dashed") +
  scale_y_continuous(limits = c(-10, 10)) +
  labs(title = "Score MMS",
       x = "Score MMS avant",
       y = "Progression du score") + # Titres des axes
  theme_light() + # Thème simple, idéal pour publication
  theme(
    plot.title = element_text(size = 16),
    axis.title.x = element_text(size = 12),
    axis.title.y = element_text(size = 12),
    axis.text.x = element_text(size = 12),
    axis.text.y = element_text(size = 12),
    legend.position = "none" # Pas de légende
  )
```
