---
title: "IMPACT DE LA CRISE COVID-19 SUR LE PARCOURS DE SANTE DES
PERSONNES ÂGÉES ATTEINTES DE MALADIES NEURODÉGÉNÉRATIVES
BÉNÉFICIANT D’UNE PRISE EN CHARGE EN ACCUEIL DE JOUR
"
output: html_notebook
---

```{r prepa}
suppressPackageStartupMessages(library("lubridate"))
suppressPackageStartupMessages(library("janitor"))
library("dplyr")
library("ggplot2")
```


Quelques calculs préparatoires. 

Vu le très faible effectif il n'est possible de faire que quelques calculs simples.  

```{r import}
tt <- read.csv("data/Données mémoire BG.csv", as.is=FALSE, header = TRUE)
tt <- janitor::clean_names(tt)
tt <- as_tibble(tt)
tt$ddn <- dmy(tt$ddn)
```

# Comparaison avant-après

## GIR

```{r gir}
ww <- wilcox.test(tt$gir_avant_confinement,tt$gir_visitepost_confinement, paired = TRUE, exact = FALSE)
pww <- round(ww$p.value, 3)
```

Un test de Wilcoxon sur séries appariées ne retrouve pas de différence entre avant & après pour le GIR (p = `r pww`).

## MMS

```{r mms}
mm <- wilcox.test(tt$mms_avant_confinement,tt$mms_visite_post_confinement, paired = TRUE, exact = FALSE)
pmm <- round(mm$p.value, 3)
```

Un test de Wilcoxon sur séries appariées retrouve une différence significative entre avant & après pour le MMS (p = `r pmm`).