---
title: 'IMPACT DE LA CRISE COVID-19 SUR LE PARCOURS DE SANTE DES PERSONNES ÂGÉES ATTEINTES
  DE MALADIES NEURODÉGÉNÉRATIVES BÉNÉFICIANT D’UNE PRISE EN CHARGE EN ACCUEIL DE JOUR '
author: "Philippe MICHEL"
output:
  html_document: 
    toc: yes
---

```{r prepa, echo=FALSE}
suppressPackageStartupMessages(library("lubridate"))
suppressPackageStartupMessages(library("janitor"))
suppressPackageStartupMessages(library("dplyr"))
suppressPackageStartupMessages(library("tidyr"))
suppressPackageStartupMessages(library("ggplot2"))
suppressPackageStartupMessages(library("MASS"))
suppressPackageStartupMessages(library("networkD3"))
suppressPackageStartupMessages(library("htmlwidgets"))
```

Quelques calculs préparatoires.

Vu le très faible effectif il n'est possible de faire que quelques calculs simples.

```{r import, echo=FALSE}
tt <- read.csv("data/Données mémoire BG.csv", as.is=FALSE, header = TRUE)
tt <- janitor::clean_names(tt)
tt <- as_tibble(tt)
tt$ddn <- dmy(tt$ddn)
tt <- tt %>% 
  mutate(difgir = gir_apres-gir_avant)
```

En raison du faible nombre de cas seuls des tests non paramétriques ont été employés.

# Comparaison avant-après

## GIR

```{r gir, echo=FALSE}
ww <- wilcox.test(tt$gir_avant,tt$gir_apres, paired = TRUE, exact = FALSE)
pww <- round(ww$p.value, 3)
```

Un test de Wilcoxon sur séries appariées ne retrouve pas de différence entre avant & après pour le GIR (p = `r pww`).

```{r gir2, echo=FALSE}
zz <-
  data.frame(source = as.factor(paste0(tt$gir_avant, " avant")), cible = as.factor(paste0(tt$gir_apres, " après")))
zzt <- table(zz$source, zz$cible)
llf <- levels(zz$source)
ccf <- levels(zz$cible)
ll <- NULL
cc <- NULL
vv <- NULL
for (l in 1:length(llf)) {
  for (c in 1:length(ccf)) {
    zzv <- zzt[l, c]
    if (zzv > 0) {
      ll <- c(ll, llf[l])
      cc <- c(cc, ccf[c])
      vv <- c(vv, zzv)
    }
  }
}
#
lli <- data.frame(ll,cc,vv)
nni <- data.frame(name = c(as.character(lli$ll),as.character(lli$cc)) %>% unique())
lli$idll <- match(lli$ll,nni$name)-1
lli$idcc <- match(lli$cc,nni$name)-1
#
pp <- sankeyNetwork(Links = lli,
                    Nodes = nni,
                    Source = "idll",
                    Target = "idcc",
                    Value = "vv",
                    NodeID = "name",
              sinksRight = TRUE,
              fontSize =20)
pp <- htmlwidgets::prependContent(pp, htmltools::tags$h1("Score GIR"))
pp <- htmlwidgets::appendContent(pp, htmltools::tags$p("Évolution du GIR pendant le confinement"))
pp
saveWidget(pp, file="gir.html")
```

## MMS

```{r mms,echo=FALSE}
mm <- wilcox.test(tt$gir_avant,tt$gir_apres, paired = TRUE, exact = FALSE)
pmm <- round(mm$p.value, 3)
```

```{r mms1, echo=FALSE}
zz <-
  data.frame(source = as.factor(paste0(tt$mms_avant," avant")), cible = as.factor(paste0(tt$mms_apres, " après")))
zzt <- table(zz$source, zz$cible)
llf <- levels(zz$source)
ccf <- levels(zz$cible)
ll <- NULL
cc <- NULL
vv <- NULL
for (l in 1:length(llf)) {
  for (c in 1:length(ccf)) {
    zzv <- zzt[l, c]
    if (zzv > 0) {
      ll <- c(ll, llf[l])
      cc <- c(cc, ccf[c])
      vv <- c(vv, zzv)
    }
  }
}
#
lli <- data.frame(ll,cc,vv)
nni <- data.frame(name = c(as.character(lli$ll),as.character(lli$cc)) %>% unique())
lli$idll <- match(lli$ll,nni$name)-1
lli$idcc <- match(lli$cc,nni$name)-1
#
pp <- sankeyNetwork(Links = lli,
                    Nodes = nni,
                    Source = "idll",
                    Target = "idcc",
                    Value = "vv",
                    NodeID = "name",
              sinksRight = FALSE,
              margin = 0,
              fontSize =15)
pp <- htmlwidgets::prependContent(pp, htmltools::tags$h1("Score MMS"))
pp <- htmlwidgets::appendContent(pp, htmltools::tags$p("Évolution du MMS pendant le confinement"))
pp
```

Un test de Wilcoxon sur séries appariées retrouve une différence significative entre avant & après pour le MMS (p = `r pmm`).
